【裁判字號】    97,金上訴,1944
【裁判日期】    971113
【裁判案由】    違反銀行法
【裁判全文】
臺灣高等法院臺中分院刑事判決      97年度金上訴字第1944號
上  訴  人  臺灣臺中地方法院檢察署檢察官
上  訴  人
即  被  告  戊○○
選任辯護人  吳秀菊律師
上  訴  人
即  被  告  壬○○
選任辯護人  張益隆律師
上  訴  人
即  被  告  丙○○
選任辯護人  李世才律師
被      告  丁○○
選任辯護人  謝秉錡律師
被      告  辛○○
選任辯護人  陳光龍律師
被      告  己○○
選任辯護人  陳居亮律師
被      告  庚○○
選任辯護人  劉瑩玲律師
上列上訴人因被告等人違反銀行法案件，不服臺灣臺中地方法院
97年度金重訴字第449號中華民國97年6月30日第一審判決（起訴
案號：臺灣臺中地方法院檢察署96年度偵字第9505號），提起上
訴，本院判決如下：
    主  文
原判決關於戊○○、壬○○、丙○○部分，均撤銷。
戊○○、壬○○共同犯銀行法第125條第1項前段之非法經營銀行
業務罪，各處有期徒刑貳年，均緩刑伍年，並各應向公庫支付新
臺幣柒拾萬元，犯罪所得新臺幣肆萬貳仟肆佰元，連帶沒收之，
如全部或一部不能沒收時，以其財產連帶抵償之。
丙○○犯銀行法第125條第1項前段之非法經營銀行業務罪，處有
期徒刑貳年，緩刑伍年，並應向公庫支付新臺幣柒拾萬元，犯罪
所得新臺幣玖仟零肆拾貳元，沒收之，如全部或一部不能沒收時
，以其財產抵償之。
其餘上訴駁回。
    犯罪事實
一、戊○○、壬○○及丙○○均明知除法律另有規定者外，非銀
    行不得經營辦理國內外匯兌業務（違法經營辦理國內外匯兌
    業務之行為以下簡稱為「地下匯兌」），詎戊○○、壬○○
    竟共同基於非法辦理匯兌業務之犯意聯絡，丙○○亦基於非
    法辦理匯兌業務之犯意，戊○○、壬○○均自民國95年1 月
    間起，丙○○則自90年間起，分別以自定之匯率，未經主管
    機關許可，接受不特定客戶之委託，從事我國臺灣與中國大
    陸地區兩地間之匯兌業務，其兌換方式為：人民幣換新台幣
    者，係由兌換人將人民幣匯入渠等指定之大陸地區帳戶，渠
    等再將新台幣匯入兌換人所指定之台灣帳戶；新台幣換人民
    幣者，係由兌換人將新台幣匯入渠等指定之台灣帳戶，渠等
    再將人民幣匯入兌換人指定之大陸地區帳戶，而以此方式，
    辦理新台幣與人民幣之雙向匯兌業務。嗣台商甲○○於96
    年1月16日晚上11時許，在大陸廣東省深圳巿，遭李秉暉（
    另案通緝，目前潛逃大陸中)夥同4名不詳之大陸籍男子持槍
    擄走，李秉暉旋於翌日（即17日)向甲○○在台家屬勒贖新
    臺幣8千萬元，李秉暉為將所取得之新台幣贖金匯兌為人民
    幣，且因所需款項金額甚巨，除經由其自己在大陸地區之人
    際網絡向適可提供協助兩岸匯兌需求之人為匯兌外（詳無罪
    被告丁○○、辛○○、庚○○部分），並經由不詳年籍「魏
    信彬」之男子或其自己，向不同之從事地下匯兌業者，即戊○○、壬○○及丙○○等人佯稱：友人欲前來大陸地區設廠
    ，急需人民幣等語，央請戊○○、壬○○及丙○○為其調集
    人民幣以供兌換，李秉暉、「魏信彬」並先向戊○○、壬○○及丙○○，索取新台幣匯兌為人民幣時所需之台灣帳戶，
    李秉暉等再指示甲○○之台灣家屬，將贖款自台中縣豐原巿
    新竹國際商銀匯入戊○○、壬○○及丙○○等所提供如附表
    編號1、2所示之台灣地區帳戶，待該等帳戶收到甲○○之家
    屬所匯入之新台幣後，隨即依所定之匯率換算為人民幣，匯
    入李秉暉、「魏信彬」指定之大陸帳戶，李秉暉遂透過戊○○、壬○○及丙○○等地下匯兌業者，將甲○○之家屬在台
    灣匯入之新台幣贖款，匯兌為可在大陸地區直接提領之人民
    幣。戊○○、壬○○及丙○○於該次所為地下匯兌業務詳如
    下述：
  (一)李秉暉透過「魏信彬」於 96年1月17日晚上，向戊○○表明
    急需以新台幣兌換人民幣，戊○○與壬○○隨即基於上揭犯
    意聯絡，由壬○○以借款名義，向大陸地區台商林永欽、楊
    明學、瑞軒公司之陳張麗薇、王林金葉之夫調集人民幣計約
    380萬元，並向該等臺商取得如附表編號1所示之臺灣地區帳
    戶，再經壬○○交由戊○○轉由「魏信彬」告知李秉暉，李
    秉暉即於 96年1月18日，指示甲○○之家屬陸續將如附表編
    號 1所示之贖款，分別匯入各該台灣地區帳戶後，戊○○旋
    即於翌日（19日)通知壬○○將所調得之人民幣380萬元，通
    知林永欽等人匯入李秉暉所指定之大陸地區人民王靜在大陸
    農業銀行、工商銀行之帳戶內。
  (二)丙○○於從事地下匯兌業務期間，曾自95年1月間起至96年1
    月間，陸續為台商侯義東、侯瑞龍兄弟為地下匯兌；及自95
    年7、8月間起，為台商丁○○為地下匯兌。嗣李秉暉向友人
    丁○○表明急需以新台幣兌換人民幣，丁○○除自己經由亦
    有匯兌需求之台商周慶隆等人為李秉暉辦理匯兌行為外（丁○○無罪部分詳如後述），亦告知從事地下匯兌業務之丙○○，丙○○遂承上揭犯意，向大陸地區台商侯義東、侯瑞龍
    等人調集人民幣，並將侯義東、侯瑞龍等人所提供如附表編
    號2所示之台灣地區帳戶告知李秉暉，嗣李秉暉即於96年1月
    18日，指示甲○○之家屬陸續將如附表編號 2所示之贖款，
    分別匯入各該台灣地區帳戶後，丙○○隨即指示侯義東、侯
    瑞龍將人民幣 180萬8510元匯入李秉暉指定之大陸地區帳戶
    內。
二、案經臺灣臺中地方法院檢察署檢察官指揮內政部警政署刑事
    警察局、臺中縣警察局偵辦後起訴。
    理  由
壹、證據能力部分。
一、按被告以外之人於偵查中向檢察官所為之陳述，除顯有不可
    信之情況者外，得為證據，刑事訴訟法第 159條之1第2項定
    有明文。而共同被告於針對他人犯罪事實所為之陳述，係屬
    於上開規定所稱被告以外之人。查本案證人即共同被告戊○○、壬○○、丁○○及證人侯義東、侯瑞龍等人於檢察官偵
    訊中，經諭知證人具結之義務及偽證之處罰並命朗讀結文具
    結後，以證人之身分基於其自由意思完整、連續陳述事件之
    經過，檢察官就上開偵查訊問之實施，並無任何違反相關規
    定之瑕疵，衡酌上開證人於偵查中所為之陳述並無顯有不可
    信之情況，應認渠等所為之陳述皆有證據能力。
二、次按刑事訴訟法第159條之2規定，被告以外之人於檢察事務
    官、司法警察官或司法警察調查中所為之陳述，與審判中不
    符時，其先前之陳述具有較可信之特別情況，且為證明犯罪
    事實存否所必要者，得為證據。而共同被告於針對他人犯罪
    事實所為之陳述，係屬於上開規定所稱被告以外之人。本件
    共同被告戊○○於警詢關於其從事匯兌之資金調度等均係找
    被告壬○○一節之陳述，與其審判時所為之陳述（即否認犯
    行，辯稱係借款云云）雖有不符之處。然查證人戊○○係主
    動出面向警方說明案情而製作警詢筆錄，參酌證人戊○○於
    警詢就所涉從事地下匯兌一事亦坦承不諱，足徵證人戊○○
    於警詢亦未有僅就被告壬○○不利之部分為陳述，而脫卸自
    己刑責之情，且被告戊○○於原審所證亦有矛盾之處（詳如
    後述），堪認證人戊○○於警詢中之證詞係出於自由之意思
    而具信用性，是證人戊○○於警詢所為之陳述，依當時之客
    觀情況觀察，具有可信之特別情況，故其於警詢所為關於被
    告壬○○犯罪部分之陳述，為證明本件犯罪事實所必要，揆
    諸上開說明，應認具證據能力。
三、至本案其餘如附表所示被害人甲○○、贖款匯款人廖妙莉等
    人及收受新台幣匯款帳戶之所有人、關係人林永欽等人於警
    詢及偵查中所為之陳述，非屬本案被告戊○○、壬○○、丙○○主要爭執之事項，檢察官、被告戊○○、壬○○、丙○○及辯護人並未就上述卷內如附表所示證據資料之證據能力
    有所爭執，且迄於言詞辯論終結前，均未主張有刑事訴訟法
    第159條第1項不得為證據之情形，是應認已同意卷內如附表
    所示之證據均得作為證據，且經本院審酌後，認無不適當之
    情形，應認如附表所示之證據均有證據能力。
四、被告戊○○之選任辯護人雖以：被告戊○○於 96年1月29日
    經友人告知涉犯本案，即於當日自大陸雲南搭機返台，當日
    深夜到台灣，隔日上午11時即自台北出發，約當日下午 2時
    始到台中，被告戊○○嗣至當日下午6時25分起至晚上8時15
    分止，始經警方詢問完畢，之後移送檢察官偵訊，至當天晚
    上10時32分許始經諭令具保並限制出境，被告戊○○在檢警
    機關尚未查知前，即主動前往說明事實，意欲解釋自己及相
    關友人之清白，卻遭以被告身份傳喚交保，更遭疲勞訊問，
    當時思緒混亂，故被告戊○○在警詢、偵查中之自白已欠缺
    任意性，另綜觀被告戊○○之警詢筆錄，亦充滿誘導性訊問
    ，足見被告戊○○於審判外之陳述欠缺任意性云云，為被告
    戊○○辯護。查，被告戊○○既於 96年1月29日深夜即已自
    大陸搭機回台，並於翌日11時許始從台北出發，期間相隔至
    少11小時，而台灣及大陸地區並無時差之問題，衡情被告戊○○當已獲得足夠之休息。又警方雖係於96年1月30日晚上6
    時30分許之夜間，始詢問被告戊○○，然當時確有徵得被告
    戊○○之同意，此有警詢筆錄在卷可查（見中縣豐警偵字第
    09600001475號卷《下稱警卷》第163頁），該次詢問至同日
    晚上8時15分即已結束，警方詢問時間僅歷1時45分。嗣經警
    移送檢察官偵訊，檢察官則自同日晚上 8時13分起至同日晚
    上10時32分止，歷時2時19分，即已訊問完畢（見偵字第950
    5號卷第39至41頁)，衡情警詢及偵訊應無疲勞訊問之情形。
    另觀警詢筆錄之內容，警方係以一問一答之方式詢問被告戊○○，而有關本案地下匯兌之情節，亦係經由被告戊○○自
    行陳述（如警方詢問：「魏信彬在何時、何地向你提到這次
    勒贖案之贖款地下匯兌的事情？」、「 96年1月18日你有無
    聯絡上魏信彬委託事項？」被告戊○○即連續陳述詳細情節
    《見警卷第165頁》)，被告戊○○之警詢筆錄應無不法取供
    之情形，被告選任辯護人僅以部分警詢筆錄之內容（「問：
    你與壬○○從事地下匯兌多久《被告沒說地下匯兌，被誘導
    》？」、「問：你是否知道這樣做是非法地下匯兌《誘導》
    ？」、「問：你協助台商台幣及人民幣資金調度是如何操作
    ？手續費如何計算及收取《被告沒有說係台幣及人民幣之間
    的資金調度，卻被如此誘導訊問》」），即主張警詢有不當
    之誘導訊問，自非可採。
貳、實體有罪部分。
一、訊據被告戊○○、壬○○、丙○○均矢口否認有何違反銀行
    法之犯行，被告戊○○辯稱：伊未從事地下匯兌業務行為，
    伊僅係幫「魏信彬」向壬○○借款云云；被告壬○○辯稱：
    因戊○○之友人欲在大陸設廠需用人民幣，伊乃受戊○○之
    託，在大陸地區代為向台商調借人民幣，經伊代為籌借人民
    幣 380萬元後，再依戊○○所提供之大陸地區銀行帳戶，由
    伊轉告實際出借之林永欽等人匯入人民幣，故伊僅係幫忙戊○○調借資金，並未經手借出與返還之款項，亦未賺取費用
    ，伊並無從事地下匯兌業務行為云云；被告丙○○辯稱：伊
    在大陸開設工廠，丁○○問伊有無人民幣，伊遂請友人侯瑞
    龍在大陸公司的會計與丁○○聯絡，伊沒有經手或收取任何
    費用，並無地下匯兌業務之行為云云。
二、經查：
  (一)緣甲○○於大陸地區遭李秉暉等人擄人勒贖，甲○○在台灣
    地區之親友遂於 96年1月18日至19日，應李秉暉要求，為在
    大陸地區取得贖款之故，遂陸續將如附表所示之贖款，匯入
    各該台灣地區帳戶，再以地下匯兌方式於大陸地區取得贖款
    等情，此有如附表所示之證人甲○○等人之證述及相關帳戶
    資料、匯款單據等在卷可稽（詳如附表證據資料欄所示），
    合先敘明。
  (二)被告戊○○、壬○○部分：
  1.被告戊○○、壬○○上揭犯罪事實，業據被告戊○○於96年
    1月30日警詢時供稱：於96年1月17日晚上11時許，魏信彬向
    伊說他有 1位大陸的朋友，因為做生意的關係，在大陸需要
    人民幣，在台灣要匯新台幣，問伊有無認識的商人要將人民
    幣匯回台灣，要伊幫忙問，約人民幣4、5百萬元，伊則於96
    年 1月18日聯絡壬○○並告知此事，壬○○回覆可調人民幣
    約380萬元，並提供8個台灣帳戶，伊則轉告魏信彬，嗣壬○○告知台灣地區的帳戶已匯入新台幣，伊遂請壬○○於96年
    1 月19日將人民幣匯入魏信彬所提供之王靜所有大陸工商銀
    行及農業銀行之 2個帳戶。伊協助匯兌之匯率約新台幣4.24
    元換人民幣1元（按筆錄誤載為4.24％)；伊只是協助台商與
    台商之間資金需要的調度，如在大陸的台商及台灣的人互有
    新台幣、人民幣之需求，就可以幫他們調度，手續費看交情
    而定，一般依網路之費率而定。伊協助台商兌換新台幣及人
    民幣之資金調度都是找蔡明耀等語（見警卷第163至168頁）
    ；於 96年1月30日偵查中證稱：「（問：在大陸收到人民幣
    如何處理？）請壬○○處理，我們都在大陸，．．平時交易
    都是小額。」、「（問：替魏信彬匯兌人民幣 380萬元，收
    多少錢？)我賺取匯差約1萬多元人民幣。」、「（問：由何
    時開始從事地下匯兌？)約1年多前，在大陸地區放人民幣給
    需要的人，在台灣也收新台幣。」等語（見偵字第9505號卷
    第39至40頁）。
  2.被告壬○○於 96年1月30日警詢時亦供稱：戊○○跟伊說他
    需要人民幣，伊即向林永欽、楊明學、瑞軒公司、王林金葉
    之夫（王振宏）調集人民幣，並依其等所提供之己○○、林
    永欽、張淑惠、張豐松、黃金花、黃清亮、王林金葉、賴錫
    慶等帳戶供匯入新台幣，戊○○則給伊中國農民銀行、中國
    工商銀行，戶名王靜之2個帳戶，供林永欽等人匯入約380萬
    元的人民幣等語（見警卷第169至171頁)；其於96年4月27日
    偵查中亦證稱：「我將上述的款項（指向林永欽等人所調得
    之人民幣380萬元)都交給戊○○，是戊○○提供大陸帳戶給
    我，我依戊○○指示分別匯入帳戶內。．．我就將王林金葉
    、瑞軒公司張小姐、林永欽等人提供的帳戶告知戊○○，結
    果他們在台灣就收到新台幣」等語（見偵字第9505號卷第11
    1頁）。
  3.足見被告戊○○明知「魏信彬」有將新台幣兌換為人民幣之
    需求，而由被告戊○○聯絡被告壬○○，再由被告戊○○與
    壬○○基於為他人從事匯兌之犯意聯絡，分別由被告戊○○
    聯絡有新台幣匯兌成人民幣需求之「魏信彬」，由被告壬○○聯絡可提供人民幣兌換新臺幣之林永欽等人，而先後分別
    在兩岸匯入新台幣及人民幣，完成雙向匯兌之行為，被告戊○○、壬○○明知係為他人而從事匯兌行為，至臻明確。
  (三)被告丙○○部分：
  1.被告丙○○於 96年1月30日警詢時供稱：丁○○在大陸跟伊
    說他有朋友要來大陸做生意，需戶頭匯錢使用，伊向侯瑞龍
    取得如附表編號 2所示之台灣地區帳戶供匯入新臺幣，侯瑞
    龍的大陸公司則付給丁○○的朋友人民幣 180萬8510元，侯
    瑞龍是藉此將大陸資金移回台灣。伊從事這類的地下匯兌已
    經有好幾年，伊自己也有在大陸及台灣的銀行開設帳戶，有
    時候伊也會為了伊公司的資金往來而以此方式匯兌資金，比
    較熟的朋友拜託或是自己的公司貨款就沒有收取額外的費用
    ，不熟的人或是幫人代墊款項，就會酌收 1碼（匯兌人民幣
    10萬元酌收新臺幣500至1000元的手續費）等語（見警卷第1
    75、176頁）；其於96年1月30日偵訊中則供稱：「（問：是
    否曾匯新台幣到陳春霞．．．及侯義東、侯瑞龍所設立的帳
    戶？）之前有，最後1次是96年1月18日。」、「問：因何事
    匯款？）生意往來，也有幫他們做匯兌，我用臺幣，他們買
    人民幣。」、「（問：與侯義東公司買過幾次人民幣？何時
    開始？）很多次，好幾年前開始。」、「（問：買到的人民
    幣如何處理？）再賣給其他有需要的台商。」、「（問：匯
    率如何計算？）雙方都有報，再經雙方確定。」、「（問：
    由何時開始從事人民幣與台幣之地下匯兌？）約90年開始，
    我自己一人經營。」、「（問：從事地下匯兌違反銀行法是
    否認罪？）我們台商在大陸收的貨款應如何處理。」、「是
    丁○○要我提供帳戶給他匯錢，他說有人到大陸設廠要資金
    ，我就傳帳號給他匯，陳春霞（按陳春霞為侯義東之妻）在
    大陸的會計再匯給丁○○．．．因為陳春霞他們有人民幣要
    回台灣，丁○○的朋友李秉暉在大陸要人民幣，我就私自聯
    絡侯義東在大陸的會計，在大陸將人民幣匯入李秉輝（提供
    ）的帳戶，我再將陳春霞等人在台灣的帳戶告知丁○○，由
    丁○○匯新台幣給陳春霞（按指陳春霞等人的帳戶」等語（
    見偵字第9095號卷第27至28頁)；其於96年4月27日偵訊時供
    稱：「（向侯義龍、侯義東拿)人民幣180萬元，我要丁○○
    直接將帳號傳給他們的會計，要他們將人民幣直接匯入」等
    語（見偵字第9505號卷第132頁)。
  2.證人即同案被告丁○○於96年1月30日偵訊時證稱：96年1月
    18日，伊人在大陸，因為李秉暉到伊公司說他有朋友要來投
    資需要人民幣，要伊問有無人民幣，伊就打給丙○○，丙○○說他有一點，李秉暉當時在伊公司，要求丙○○傳台灣要
    匯新台幣的帳號過來給他，李秉暉拿帳號就說要由台灣匯新
    台幣，伊以前就有透過丙○○從事新台幣與人民幣的兌換，
    伊在台灣收的是新台幣的貨款，在大陸如要支付原料費用，
    伊就在台灣將新台幣匯入丙○○所指定的帳戶，丙○○就會
    在大陸交人民幣給伊，匯率是丙○○定的，約半年前開始請
    丙○○做匯兌等語（見偵字第9505號卷第28、29頁）。
  3.證人侯義東於 96年1月30日偵訊時證稱：「我們在大陸經商
    ，丙○○都不時到我們大陸五金堆置場，丙○○會問有無大
    陸人民幣貨款可以給他收，他收後會在台灣匯款新台幣到我
    們戶頭，約 1年多前開始。匯兌依當天匯率，手續費即當天
    匯率差價。丙○○每天都會告知我們匯率，尾數丙○○會自
    行計算處理，每月經丙○○匯兌上千萬元。與丙○○之前有
    過生意往來，後來就只是單純幫我們做匯兌，與丙○○最後
    的1筆生意就是被凍結的該筆（新台幣）935萬元」等語（見
    偵字第9505號卷第25、26頁）。
  4.證人侯瑞龍於96年1月30日偵訊中證稱：「我於1年多前，與
    丙○○從事新台幣與人民幣得地下匯兌．．．我將大陸貨款
    人民幣交給丙○○，丙○○可以在台灣匯新台幣給我們」等
    語（見偵字第9505號卷第25、27頁）。
  5.綜上所述，足認被告丙○○明知李秉暉有將新台幣兌換為人
    民幣之需求，再由被告丙○○聯絡可提供人民幣之侯義東等
    人，而分別在兩岸匯入新臺幣及人民幣，輾轉完成匯兌之行
    為，被告丙○○明知係為他人而從事匯兌行為，亦堪認定。
  (四)按銀行法第 29條第1項規定，除法律另有規定外，非銀行不
    得辦理國內外匯兌業務，而所謂「匯兌」，係指寄款、領款
    之一種方式，由某地付款，而於指定之地點領款而言；銀行
    法第29條之匯兌業務，係指行為人不經由現金之輸送，而藉
    與在他地之分支機構或特定人間之資金清算，經常為其客戶
    辦理異地間款項之收付，以清理客戶與第三人間債權債務關
    係或完成資金轉移之行為（最高法院92年台上字第1934號判
    決意旨參照）；又所謂「國內外匯兌」係指銀行利用與國內
    異地或國際間同業相互劃撥款項之方式，如電匯、信匯、票
    匯等，以便利顧客國內異地或國際間交付款項之行為，以代
    替現金輸送，了結國際間財政上、金融上及商務上所發生之
    債權債務，收取匯費，並可得無息資金運用的一種銀行業務
    而言，故凡從事異地間寄款、領款之行為，無論是否賺有匯
    差，亦不論於國內或國外為此行為，均符合銀行法第29條第
    1 項之「匯兌業務」之規定。再資金款項皆得為匯兌業務之
    客體，本無法定貨幣或外國貨幣等之限制，人民幣雖非我國
    所承認之法定貨幣，但卻為中國大陸地區內部所定之具流通
    性貨幣，則人民幣係屬資金、款項，並無疑義。本案被告戊○○、壬○○、丙○○未經現金之輸送，而自訂出新台幣兌
    換人民幣之匯率後，由有需求為新台幣與人民幣兌換之李秉
    暉，先指示甲○○家屬在台灣匯入相當數額之新台幣，再在
    大陸地區領取等值的人民幣，為客戶完成資金之移轉，即具
    有將款項由甲地匯往乙地之功能，自屬辦理「匯兌」之行為
    ，次按銀行法關於從事地下匯兌業務，法定本刑為 3年以上
    10年以下有期徒刑，刑責甚重，前揭關於「匯兌業務」行為
    之解釋，亦係基於罪責相當原則下所為法律之限縮性解釋，
    是次應審究者，即被告戊○○、壬○○、丙○○是否有「經
    常」為他人辦理匯兌業務為斷，亦即以其等所為之「地下匯
    兌」是否具經常性、不特定性為其審核之標準。查：
  1.被告戊○○約於 95年1月間即開始從事地下匯兌，匯兌所需
    之資金調度都是找被告蔡明耀，匯兌的手續費看交情而定，
    一般依網路費率，本案被告戊○○共收取人民幣 1萬多元的
    費用等情，業據被告戊○○於警詢及偵查中供證在卷（詳如
    前述)，被告戊○○經營地下匯兌之時間長達1年多，足認其
    有以新台幣及人民幣之兌換為業務，被告戊○○既為不特定
    之人經常性從事匯兌行為，而其相關資金調度，均係經由被
    告壬○○調度，觀諸本案如附表編號 1所示之台灣地區帳戶
    ，亦確係經由被告壬○○所取得，自足認被告壬○○與被告
    戊○○有共同從事匯兌業務之犯意聯絡，被告戊○○、壬○○均有從事匯兌業務之行為，堪以認定。又被告戊○○、壬○○雖自 95年1月間起，即有從事地下匯兌的行為，然本院
    查無積極證據足以證明其等之前所為之地下匯兌確有獲取利
    益，依罪疑有利於被告之法理，本院以對其等有利方式計算
    ，認其等從事地下匯兌之行為，僅於本次（即李秉暉此次）
    獲利人民幣 1萬元，並以被告戊○○上揭所稱匯率即新台幣
    4.24元兌換人民幣1元計算，計為新台幣4萬2400元。
  2.被告丙○○自90年間起，即有經營新台幣與人民幣的兌換業
    ，對不熟的人或是幫人代墊款項，就會酌收 1碼（匯兌人民
    幣10萬元酌收新臺幣500至1000元)的手續費，並曾多次為丁○○及陳春霞、侯義東、侯瑞龍所經營之公司匯兌新台幣與
    人民幣，最後 1次為陳春霞等人為匯兌係96年1月18日等情，
    業據被告丙○○於警詢及偵查中坦承在卷（詳如前述）；核
    與證人侯義東、侯瑞龍於偵訊中證稱：約自1年前（即95年1
    月間）開始，丙○○都不時到伊等大陸五金堆置場，問伊等
    有無大陸人民幣貨款可以給他收，他收後會在台灣匯款新台
    幣到伊等戶頭，匯兌依當天匯率，手續費即當天匯率差價，
    每月經丙○○匯兌上千萬元等語（詳如前述）；證人即共同
    被告丁○○於偵訊中證稱：約自95年7、8月間起，伊就有透
    過丙○○從事新台幣與人民幣的兌換，匯率是丙○○定的等
    語相符，堪認被告丙○○確有經營新臺幣及人民幣之匯兌業
    務行為，亦堪認定。被告丙○○雖自90年間起，即有從事地
    下匯兌的行為，然本院查無積極證據足以證明其之前所為之
    地下匯兌確有獲取利益，依罪疑有利於被告之法理，本院以
    對其有利之方式計算，認其從事地下匯兌之行為，僅於本次
    （即李秉暉此次)獲利，其於本案之犯罪所得，以人民幣180
    萬8510元，按前揭有利之認定（即人民幣10萬元收取新台幣
    500元計算)，計為新台幣9042元（元以下之單位捨去）。
  (五)本案被告壬○○所提供之如附表編號 1所示之台灣地區帳戶
    ，皆係於9 6年1月18日即匯入款項，而依前所述，人民幣款
    項則係於 96年1月19日方匯入魏信彬所提供之大陸地區帳戶
    ，苟係借款，豈有還款日先於借款日之可能，又借款日僅只
    1 日，亦與常情有違，被告戊○○、壬○○於原審所辯本案
    係借人民幣還新台幣之單純借貸云云，乖違常情，證人戊○○於原審證稱：伊與壬○○平常很少有資金往來，借人民幣
    還新台幣僅只本案1次云云（見原審卷(二)第33、34頁)，自亦
    屬迴護被告壬○○及自己之詞，不足為採。
  (六)被告戊○○之選任辯人雖以：本案除被告戊○○於 96年1月
    30日在警詢及偵查中之自白外，並無其他積極證據足以補強
    ，自不能單憑其自白，即認定被告戊○○犯罪。又依案發當
    時政治環境之因素，兩案間無法直接匯兌，又因在大陸經商
    之台商甚多，台商各憑本事籌措與週轉所需資金之行為，在
    大陸地區早已司空見慣，且無人認為該行為係違反銀行法第
    125條第1項之罪，故被告戊○○之行為亦不具違法性等語；
    被告壬○○之選任辯護人則以：被告戊○○於警詢雖稱其協
    助台商台幣及人民幣資金調度，都是找被告壬○○，然其所
    謂之資金調度，可能為人民幣對人民幣或台幣對台幣間之資
    金調度，原審顯誤以為被告戊○○上開所供係指新台幣與人
    民幣間之兌換。又本案除被告戊○○上開語意不明之供述外
    ，亦無其他積極證據足以補強被告壬○○確有犯罪等語；被
    告丙○○之選任辯護人亦以：依侯義東、侯瑞龍、侯德明及
    陳春霞等協群五金行之人員於警詢所述，足以證明被告丙○○與協群五金行間有關新台幣與人民幣之匯兌均為買賣廢五
    金之貨款，係渠等雙方清理結算貨款之方法，被告丙○○並
    非為不特定之人辦理匯兌之業務，原審雖以侯義東、侯瑞龍
    於偵訊時所證，作為認定被告丙○○之犯罪證明，然侯義東
    、侯瑞龍於偵查中所證顯與渠等及侯德明、陳春霞於警詢所
    證不符，更與渠等於自身所涉之案件（台灣台中地方法院97
    年度金訴字第6號)於原審所供（侯瑞龍供稱：在大陸的貨款
    係由大陸公司的會計小姐與被告丙○○接洽及處理，伊不知
    道匯兌之比率等語；侯義東供稱：伊負責於台灣地區收購廢
    五金出口到大陸，大陸方面如何與被告丙○○接洽、換匯、
    接洽內容為何？伊並不知悉等語）不符，足見侯義東、侯瑞
    龍於偵查中所證顯不實在等語，分別為被告戊○○、壬○○
    、丙○○辯護。經查：
  1.被告戊○○、壬○○確自 95年1月間起，即開始從事地下匯
    兌之業務，嗣李秉暉為將甲○○之贖款兌換成人民幣，乃於
    96年 1月17日晚上，透過魏信彬向戊○○表明急需以新台幣
    兌換人民幣，被告戊○○與壬○○即基於從事地下匯兌之犯
    意聯絡，為犯罪事實欄所載之地下匯兌行為等情，業據被告
    戊○○於警詢、偵查時坦承在卷，且被告壬○○於警詢亦坦
    承：戊○○跟伊說他需要人民幣，伊即向林永欽、楊明學、
    瑞軒公司、王林金葉之夫（王振宏）等人調集人民幣等語，
    ，並核與附表編號 1所示之證據資料相符，是本院認定被告
    戊○○、壬○○觸犯上開犯行，並非僅依據渠等 2人之自白
    。至被告戊○○、壬○○自 95年1月間起，即開始從事地下
    匯兌，雖僅以被告戊○○於偵查中之自白為據，然佐以被告
    戊○○、壬○○嗣於  95年1月17日確有為上開地下匯兌之
    行為，已足以佐證被告戊○○於偵查中所供確屬真實，否則
    被告戊○○豈會毫無緣由，自承其自 95年1月間起，即有從
    事地下匯兌之業務，故選任辯護人上開所辯自不足憑採。
  2.被告戊○○於警詢雖僅稱其協助台商台幣及人民幣之資金調
    度，都是找被告壬○○等語（見警卷第167頁)，然綜觀被告
    戊○○之警詢筆錄（其中更提到其協助匯兌之匯率約新台幣
    4.24元兌換人民幣1元)，足徵被告戊○○此部分所稱之真意
    ，應係指「其協助台商兌換新台幣與人民幣，都是找被告壬○○」，選任辯護人上開所辯要屬斷章取義之詞，不足作為
    有利於被告壬○○之認定。
  3.侯義東、侯瑞龍、陳春霞及侯德明於警詢雖供稱：伊等 4人
    合作開設協群五金行，與被告丙○○生意往來約 1年多，純
    粹是買賣廢五金，伊公司共有 9個帳戶遭凍結的錢是貨款等
    語（見警卷第211至214、285至286、293至294、290頁)，然
    被告丙○○確自90年間起，即自己一人經營地下匯兌，其與
    侯義東等人之公司有生意往來，也有幫他們做地下匯兌，其
    用新台幣向他們買人民幣等情，業據被告丙○○於偵查中供
    述甚詳，核與侯義東、侯瑞龍於偵查中所證相符，足見被告
    丙○○確有為侯義東等人為地下匯兌之行為，侯義東、侯瑞
    龍、陳春霞及侯德明於警詢所供，暨侯義東、侯瑞龍於其自
    身所涉之案件在原審法院所供，顯係迴護、卸責之詞，不足
    採信。本案被告丙○○確有自90年間起，即自己經營地下匯
    兌之業務，堪予認定。
  4.又自90年11月16日起，台灣人民可由特定銀行之海外分行匯
    入美金後，由與其有匯兌關係之大陸地區銀行提領美金或換
    成其他貨幣，而91年8月2日以後，可直接在台灣的特定銀行
    及郵局以美金匯入與各銀行、郵局有匯兌關係之大陸地區銀
    行，在大陸地區提領美金或換成其他貨幣，每年經此種方式
    匯兌之金額約上億美金，因此種方式需按手續辦理，所需時
    間或較長，又或因大陸某些偏遠地區無銀行等因素，故有地
    下匯兌之存在等情，此有原審向行政院金融監督管理委員會
    銀行局查詢之電話紀錄在卷可憑（見原審卷(二)第112頁)，故
    地下匯兌雖因兩案之政治環境特殊，及上開查詢電話紀錄所
    載之因素，為因應台商之方便匯兌而產生，但不能因此即認
    地下匯兌無違法性存在，選任辯護人此部分所辯，亦不足採
    。
  (七)本案事證已臻明確，被告戊○○、壬○○、丙○○所辯不足
    採信，其等犯行均堪認定。
三、核被告戊○○、壬○○、丙○○所為，均係違反銀行法第29
    條第1項非銀行不得辦理國內外匯兌業務，應依同法第125條
    第 1項之規定論處。被告戊○○、壬○○彼此間互有犯意聯
    絡，並共同分擔實施犯罪構成要件之行為，應論以共同正犯
    。被告戊○○、壬○○自 95年1月間起，被告丙○○自90年
    間起，雖先後多次為匯兌業務之行為，然其所為之匯兌業務
    本具有反覆性與延續性，其多次為匯兌之行為，乃其業務本
    質所當然，並經立法定為行為要素，屬學理上所稱之「集合
    犯」，故被告戊○○、壬○○、丙○○陸續反覆從事匯兌業
    務，仍應僅成立一罪。又檢察官雖未就被告戊○○、壬○○
    自95年間起，及被告丙○○自90年間起，即從事地下匯兌的
    業務行為起訴（檢察官就被告戊○○、壬○○部分僅起訴有
    關甲○○之贖款匯兌部分；就被告丙○○部分僅起訴自 1年
    多前《即 95年1月間》起，為侯義東、侯瑞龍，及有關甲○○之贖款匯兌部分），然此部分與被告戊○○、壬○○起訴
    並經論罪部分，有實質上一罪之關係，本院自應併予審理。
    另按非銀行辦理國內外匯兌，違反政府匯兌管制之禁令，惟
    其對整體金融體系及社會安定所造成之影響，仍應視具體個
    案區別，本案並無其他證據足認被告戊○○、壬○○、丙○○所從事地下匯兌業務之規模鉅大，其等辦理匯兌業務，亦
    均係援依舊有人際關係網絡，要與一般諸如銀樓業者等招攬
    不特定人為匯兌業務，仍有程度上之區別，且兩岸金融匯兌
    往來有實際之需要，昔因政治因素，造成匯兌不便，遂有兩
    岸地下匯兌業務之成形（詳如上述之電話查詢紀錄），被告
    戊○○、壬○○、丙○○犯罪之情節尚非重大，如均處以銀
    行法第125條第1項之法定最低刑有期徒刑 3年，仍嫌過重，
    爰均依刑法第59條之規定，減輕其刑。
參、實體無罪部分：
一、公訴意旨另略以:
  (一)被告丁○○與丙○○基於共同非法辦理匯兌業務之犯意聯絡
    ，被告丙○○除前揭犯罪事實部分外，並委由被告丁○○向
    台商周慶隆調集欲匯回台灣之營業所得人民幣 300萬元外，
    並將周慶隆所提供如附表編號 3所示莊士萱、高士惠等人在
    台灣之帳戶，經被告丁○○轉知李秉暉供匯入新台幣之用，
    嗣甲○○之親友將贖款轉入如附表編號 3所示帳戶後，即經
    由被告丁○○通知周慶隆將人民幣 300萬元匯入李秉暉指定
    之大陸地區帳戶內。
  (二)被告辛○○得知友人李秉暉急欲將新台幣兌換成人民幣，經
    由同在大陸地區經商之友人邱俊賢將其與陳建興間之貨款、
    與蔡易霖間之借貸共人民幣15萬元，連同自己欲匯回台灣之
    人民幣95萬元，及經由蘇坤祿調集人民幣 20萬5千元；另再
    委由蘇坤祿向台商施教樂調集人民幣 200萬元，辛○○合計
    向邱俊賢、蘇坤祿調集人民幣 320萬元（依起訴書所載被告
    辛○○計調集人民幣330萬5千元，然據被告辛○○所供，其
    僅調集人民320萬元)，並將邱俊賢及蘇坤祿所提供之劉銘祥
    及不知情之邱李秀英等人在臺灣之帳戶，經由辛○○轉知李
    秉暉供匯入新臺幣之用，待李秉暉先後於 95年1月18、19日
    ，指示甲○○的家屬將贖款423萬元、399萬4490元分別匯入
    如附表編號 4所示帳戶後，被告辛○○再通知邱俊賢、蘇坤
    祿將人民幣 320萬元匯入李秉暉指定之大陸人士王靜、鄭國
    賢設在大陸之帳戶內。
  (三)被告己○○為協助真實年籍姓名不詳之「楊明學」從事地下
    匯兌業務，而以每月人民幣 1萬元之代價，受僱於「楊明學
    」該男子，並提供其所開設如附表編號1所示之土地銀行中
    和分行帳戶予「楊明學」使用，而於上開犯罪事實欄一、(一)
    該部分之地下匯兌中，被告壬○○即一併提供被告己○○之
    上開帳戶，交由被告戊○○轉由魏信彬告知李秉暉供匯入新
    臺幣之用。
  (四)被告庚○○得知友人李秉暉欲將新台幣兌換成人民幣，即先
    以不詳方式調集人民幣 250萬元，再將其在台灣之帳戶提供
    予李秉暉匯入新台幣，待李秉暉於 95年1月18、19日，指示
    甲○○的家屬以每筆不得超過新台幣 100萬元稽查上限之方
    式分20筆，將贖款1746萬元匯入被告庚○○設在永豐銀行中
    和分行之帳戶後，被告庚○○隨即在大陸地區將人民幣80萬
    元現金交付予李秉暉，其餘之人民幣則匯入李秉暉指定之大
    陸地區帳戶內。又因李秉暉前積欠其胞兄李秉龍借款新台幣
    170萬元；積欠林應龍貨款新台幣270萬元；積欠杜寶美新台
    幣 382萬元；積欠李彥葶新台幣20萬元，即商請被告庚○○
    扣除與其匯兌之人民幣以外，以同由甲○○家屬匯入之贖款
    新台幣 842萬元清償上揭債務，被告庚○○遂將上揭款項轉
    入其配偶林傑森設在彰化銀行南勢角分行之帳戶，再匯入李
    秉龍、林應龍、杜寶美、李彥葶帳戶內。
  (五)因認被告丁○○、辛○○、己○○、庚○○均涉犯銀行法第
    125條第1項前段之罪嫌。
二、按刑事訴訟法第161條第1項規定：檢察官就被告犯罪事實，
    應負舉證責任，並指出證明方法。因此，檢察官對於起訴之
    犯罪事實，應負提出證據及說服之實質舉證責任。倘其所提
    出之證據，不足為被告有罪之積極證明，或其指出證明之方
    法，無從說服法院以形成被告有罪之心證，基於無罪推定之
    原則，自應為被告無罪判決之諭知（最高法院92年台上字第
    128號判例參照)。又犯罪事實應依證據認定之，無證據不得
    認定犯罪事實；不能證明被告犯罪者，應諭知無罪之判決，
    刑事訴訟法第154條第2項、第301條第1項分別定有明文。認
    定不利於被告之事實，須依積極證據，苟積極證據不足為不
    利於被告事實之認定時，即應為有利於被告之認定，更不必
    有何有利之證據（最高法院30年上字第816號判例參照)。再
    銀行法第29條之「匯兌業務」，應視有無「經常」為其「客
    戶」辦理匯兌業務為斷，業如前述，亦應以行為人主觀上具
    有經常性為不特定人為匯兌行為之主觀犯意為要。查，本案
    李秉暉所需之匯兌金額甚巨，復係集中於一定之期日而為，
    依卷內證據，李秉暉顯非經由單一之匯兌管道而為匯兌行為
    ，李秉暉欲為本案之匯兌，自係經由其既有人際網絡，洽詢
    地下匯兌業者，或其他適亦有匯兌需求之台商而為，是就被
    告戊○○、壬○○、丙○○部分，依上開說明，固足認渠等
    係基於從事匯兌業務，而為李秉暉辦理匯兌，惟就其餘被告
    丁○○等人若無其他證據足以證明其等亦屬經常性為他人辦
    理「匯兌業務」之人，而觸犯銀行法第 29條第1項之罪，亦
    即不能排除渠等純係基於既有之人際網路，而單純為李秉暉
    辦理本案之匯兌。
三、經查:
  (一)被告丁○○部分：
    公訴人認被告丁○○涉有上開犯嫌，無非係以同案被告丙○○之供述（見原審卷(一)第 157頁檢察官補充理由書人證欄編
    號7、8）、被告丁○○之自白（見上開檢察官補充理由書人
    證欄編號11至13）、證人周慶隆之證述（見上開檢察官補充
    理由書人證欄40、41、64）為其論據。訊據被告丁○○堅決
    否認前揭犯行，辯稱：伊僅係受李秉暉之請託，向丙○○、
    周慶隆詢問有無人民幣可供兌換，伊未收取費用，亦未取得
    好處，伊並非以此為業等語。查：
  1.證人丙○○於警詢就被告丁○○部分係供稱：丁○○係伊認
    識10多年的朋友，他在大陸跟伊說他有朋友要來大陸做生意
    ，需戶頭匯錢使用，所以伊就提供如附表編號 2所示之台灣
    地區帳戶給他，讓他的朋友在台灣把所需之資金匯入，案發
    後伊才知道他的朋友叫李秉暉等語（見警卷第176頁)；於檢
    察官偵訊中亦證稱：「我約於90年開始從事人民幣與台幣之
    地下匯兌，我自己一人經營。」、「是丁○○要我提供帳戶
    給他匯錢，他說有人到大陸設廠要資金，我就傳帳號給他匯
    ，陳春霞（按陳春霞為侯義東之妻）在大陸的會計再匯給丁○○．．．因為陳春霞他們有人民幣要回台灣，丁○○的朋
    友李秉暉在大陸要人民幣，我就私自聯絡侯義東在大陸的會
    計，在大陸將人民幣匯入李秉輝（提供）的帳戶，我再將陳
    春霞等人在台灣的帳戶告知丁○○，由丁○○匯新台幣給陳
    春霞（按指陳春霞等人的帳戶）」等語（見偵字第9095號卷
    第27至28頁）；參以被告丁○○於警詢、偵訊中供稱：96年
    1 月18日，李秉暉到伊大陸的公司說他有朋友要來投資需要
    人民幣，要伊問有無人民幣，伊就打給丙○○，丙○○說他
    有一點，李秉暉當時在伊公司，要求丙○○傳台灣要匯新台
    幣的帳號過來給他，他要匯新台幣進去，丙○○把帳號傳給
    伊之後，伊就直接交給李秉暉，後來丙○○又打電話給伊，
    問為什麼錢還沒有匯入帳戶，伊說伊不知道，伊就打電話給
    李秉暉，叫李秉暉自己跟丙○○說，最後伊也不知道有沒有
    去匯款或拿到人民幣，伊也沒有經手等語（見警卷第 172頁
    ，偵字第9505號卷第28、29、75、76頁）。是依被告丙○○
    上開所供，其係自己一人經營地下匯兌，核與被告丁○○無
    關，而依被告丁○○上開所供，其雖因李秉暉之友人有匯兌
    新台幣、人民幣之必要，而撥打電話詢問被告丙○○，然核
    其用意，應係為幫助李秉暉之友人，而仲介李秉暉與被告丙○○為地下匯兌，並無自己從事「匯兌業務」，或與被告丙○○共同從事「匯兌業務」之犯意，本案並無證據足以證明
    被告丁○○與被告丙○○有何共同從事「匯兌業務」之犯意
    聯絡。
  2.證人周慶隆於偵訊中固證稱：丁○○介紹說他的朋友李秉暉
    要設廠需要人民幣，經伊向朋友調資後連伊的部分一起匯入
    王靜的帳戶，王靜的帳戶是丁○○聯絡李秉暉傳真給伊，伊
    亦有提供高士惠、莊少萱等人之台灣帳戶給被告丁○○，將
    新台幣匯入，伊並沒有請丁○○做地下匯兌等語（見偵字第
    9505號卷第74至76、168至170頁），其於原審亦證稱：伊與
    丙○○於案發前並不認識，丙○○亦從未向伊調過錢等語（
    見原審卷(二)第88、89頁）。是依上揭證據，亦無從證明被告
    丁○○就其向周慶隆調取資金部分，與被告丙○○有共同從
    事匯兌業務之犯意聯絡。雖被告丁○○就受李秉暉之託向周
    慶隆調取人民幣供地下匯兌部分固足認定，惟公訴人就被告
    丁○○是否從事匯兌業務一節，並未提出其他積極證據以資
    證明被告丁○○確有經常性以此匯兌為業務，依上揭說明，
    本案無從排除被告丁○○僅係基於與李秉暉之私人情誼，而
    偶然性為李秉暉從事地下匯兌行為，檢察官關於被告丁○○
    犯罪事實部分之證明尚有未足，自應為被告丁○○有利之認
    定。
  (二)被告被告辛○○部分：
    公訴意旨認被告辛○○涉有上開犯嫌，主要係以被告辛○○
    之自白（見上開檢察官補充理由書人證欄編號20至22）；證
    人蘇坤祿、邱俊賢之證述（見上開檢察官補充理由書人證欄
    編號31至34）；證人劉銘祥、蔡錦禎之證述（見上開檢察官
    補充理由書人證欄編號35至37），為其論據。訊據被告辛○○堅決否認有何從事地下匯兌之犯行，辯稱：伊僅係介紹在
    大陸之台商邱俊賢、蘇坤祿與李秉暉兌換人民幣等語。查：
  1.被告辛○○於警詢及偵訊中固坦承受李秉暉之託聯繫蘇坤祿
    、邱俊賢而為匯兌行為，然其亦供稱：伊是從 96年1月18日
    才幫李秉暉介紹地下匯兌，共1次（分18、19日2次匯），總
    金額為人民幣 320萬元，伊一毛錢也沒有賺到，純粹幫忙等
    語（見他字第326號卷第376、377頁，偵字第9505卷第52、1
    42頁）。
  2.證人蘇坤祿於偵訊時固證稱：伊於 96年1月19日拿將近人民
    幣95萬元（部分是現金、部分是匯款）給辛○○，伊有將友
    人劉銘祥的帳號交給辛○○，伊確定在台灣已收到新台幣，
    才交付人民幣給辛○○等語（見偵字第9505號卷第52頁）；
    證人邱俊賢於偵訊中亦證稱： 96年1月18日辛○○跟伊聯繫
    ，說要人民幣，伊共交人民幣220萬8千元，伊是用匯款的方
    式匯到大陸王靜、鄭國賢的帳戶，伊是先收到新台幣才匯人
    民幣出去，新台幣是匯到伊在台灣的友人黃國育及伊母親邱
    李秀英的帳戶等語（見偵字第9505號卷第52頁），然渠等於
    偵查中亦均證稱：伊等僅經由辛○○為本案匯兌行為 1次等
    語（見偵字第9505號卷第141頁)，且證人邱俊賢、蘇坤祿於
    原審亦為相同之證述（見原審卷(二)第22至29頁）。
  3.被告辛○○固有為上開地下匯兌之行為，惟公訴人就被告辛○○是否「經常性」為他人辦理異地間之款項收付，而有從
    事「匯兌業務」一節，並未提出其他積極證據以資證明，從
    而檢察官關於被告辛○○犯罪事實部分之證明，亦有未足。
  4.被告蘇坤祿於警詢時雖曾證稱：伊從事地下匯兌約有 1年的
    時間，伊單純是想把在大陸賺的錢換成新台幣，方法就是在
    大陸將人民幣交給辛○○，她會透過友人在台灣直接匯新台
    幣到伊的戶頭等語（見他字第326號卷374頁反面）；證人邱
    俊賢於警詢時亦曾供稱：伊在大陸地區經營廢五金買賣，因
    為要把所賺取的人民幣轉換成新台幣，所以透過辛○○幫伊
    轉換，伊從事地下匯兌約有半年時間，伊從事匯兌的方法，
    就是在大陸跟別人兌換人民幣，對方會叫他們在台灣的人直
    接匯新台幣到伊的帳戶等語（見警卷第185頁)。但查，證人
    邱俊賢、蘇坤祿於偵查中已明確證稱：僅有經由被告辛○○
    為本案之匯兌行為1次等語（詳如上述)，且被告邱俊賢、蘇
    坤祿於原審更明確證稱：除了本案外，未曾再找過辛○○兌
    換人民幣，伊也不知道辛○○有無幫其他人從事匯兌的行為
    等語（見原審卷(二)第24、28、29頁）；證人邱俊賢另證稱：
    「（問：《提示警卷第186頁》，你稱你以此種方式從事匯
    兌約半年，為何與你剛剛所述不一致？）我之前是向其他工
    廠以這種方式匯兌的．．，因為之前的工廠沒有做，所以這
    次找辛○○」等語（見原審卷(二)第25頁）。故證人邱俊賢、
    蘇坤祿於警詢雖曾為如上之陳述，但渠等於警詢中並未明確
    陳述在渠等從事地下匯兌之該段期間（蘇坤祿約有 1年之時
    間，邱俊賢約有半年的時間），是否每次匯兌均經由被告辛○○代為處理，是渠等之警詢筆錄並無具有較可信之特別情
    況，且被告辛○○之選任辯護人於原審亦爭執渠等警詢筆錄
    之證據能力（見原審卷(一)第211頁），依刑事訴訟法第159條
    之 2之規定，渠等之警詢筆錄自無證據能力，附此敘明。至
    證人劉銘祥於偵訊時係證稱：伊有將伊的帳戶借給蘇坤祿使
    用等語（見偵字第9505號卷第53頁）；證人蔡錦禎於偵訊時
    則證稱：蘇坤祿有將劉銘祥之帳交給伊，伊並有幫蘇坤祿匯
    款等語（見偵字第9505號卷第55頁），均核與被告辛○○有
    無涉犯本案無關，不足作為不利於被告辛○○之證明。
  (三)被告己○○部分：
    公訴意旨認被告己○○涉有上開犯嫌，無非係以被告己○○
    之自白（見上開檢察官補充理由書人證欄編號1、4、5)，為
    其主要論據。訊據被告己○○堅決否認前揭犯行，辯稱：楊
    明學是伊母親在大陸經商的朋友，當時伊還在讀書，伊母親
    就告訴伊有沒有時間幫她朋友跑一下銀行，處理貨款之匯款
    事宜，伊才提供伊的帳戶供楊明學處理貨款之用。伊事前不
    知道甲○○的贖款有匯入伊的帳戶內，直到經通知製作筆錄
    時，才知道本案等語。查：
  1.證人即同案被告壬○○於警詢係供稱：伊不認識己○○，己○○的帳戶是伊朋友楊明學交給伊的，因伊朋友戊○○需要
    人民幣，所以伊才向楊明學借人民幣等語（見上開中縣警偵
    字警卷第170頁)，核與被告己○○上開所辯：伊事前不知道
    甲○○的贖款有匯入伊的帳戶內，直到經通知製作筆錄時，
    才知道本案等語相符。而本案被告壬○○與戊○○係為李秉
    暉及其所委託之「魏信彬」辦理匯兌業務，實際從事匯兌業
    務者，為被告戊○○、壬○○業如前述，楊明學於本案之角
    色僅係出借人民幣予被告壬○○，並無其他證據足以證明楊
    明學或被告己○○在本案有與被告壬○○、戊○○共同經營
    地下匯兌業務之犯意聯絡及行為分擔。
  2.公訴人雖另以：被告丙○○於法務部調查局台北市調查站
    （下稱調查站）及偵訊時之供述、證人高雪珍於調查站及
    偵訊時之證述、證人唐誼馨於調查站及偵查時之證述、
    證人魏吟竹於調查站及偵查時之證述、證人林永昌於調查
    站及偵查時之證述、證人劉家成於調查站及偵查時之證述
    、證人林東建於調查站及偵查時之證述、證人張德隆於
    偵查時之證述、證人陳正輝於調查站之證述、證人白聖
    偉於調查站之證述；暨被告己○○受僱於楊明學從事地下
    匯兌所使用之帳戶統計表、銀行結購外匯申請書、匯款
    明細、被告己○○、楊明學、劉家成、林永昌、魏吟竹、
    林東建、唐誼馨等人於金融機關之存款帳戶資料及交易明細
    （見原審卷(一)上開檢察官補充理由書所載，以上之證據資料
    附於移送併辦之台灣板橋地方法院檢察署96年度偵字第1467
    2號卷宗內)。惟查，被告己○○縱與楊明學共同涉犯台灣板
    橋地方法院檢察署 96年度偵字第14672號所移送併辦之案件
    （詳如後述），但本案並無證據足以證明楊明學有與被告壬○○共同涉犯上開犯行（即甲○○之贖款之地下匯兌），已
    詳如前述。退而言之，縱使被告壬○○與楊明學有犯意聯絡
    及行為分擔，惟被告己○○於台灣板橋地方法院檢察署移送
    併辦之上開案件，係與楊明學共同接受陳正輝、白偉聖、丙○○、張德隆等不特定客戶之委託，經營地下通匯業務，匯
    兌總金額高達新臺幣 37億6千萬元（見原審卷(一)第112、113
    頁），而本案係被告壬○○向楊明學借用人民幣後，再由甲○○之親友將部分贖款匯入被告己○○所有如附表編號 1所
    示之帳戶內，兩案間之犯罪情節並不相同，且被告己○○事
    前並不知楊明學將其帳戶提供予被告壬○○為本案之匯兌行
    為（詳如前述），故被告己○○縱與楊明學共同涉犯上開移
    送併辦之案件，本案亦應在被告己○○與楊明學之犯意聯絡
    範圍外，被告己○○亦無庸負本案之刑責。
  3.被告己○○所有如附表編號 1所示之帳戶，雖有甲○○之親
    友所匯入之部分贖款，然公訴人就被告己○○與被告戊○○
    、壬○○間究有何犯意聯絡及行為分擔，而為本案之匯兌行
    為，亦未提出其他積極證據以資證明，本案尚無證據足以證
    明被告己○○涉犯銀行法第125條第1項之罪嫌。
  (四)被告庚○○部分：
    公訴意旨認被告庚○○涉有上開犯行，係以被告庚○○之自
    白，證人林應強、李秉龍、杜寶美之證述及帳戶明細資料（
    見上開檢察官補充理由書），為其主要證據。訊據被告庚○○堅決否認上揭犯行，辯稱：伊係經營成衣業之台商，因有
    將人民幣兌換為新台幣之需要，乃透過李秉暉為匯兌行為，
    公訴意旨所指之人民幣 250萬元，均係伊自有之資金，並非
    四處募集而來，伊係匯兌人，並非從事地下匯兌業務者等語
    。查：
  1.被告庚○○於警詢及偵訊中係供稱：是李秉暉告訴伊，要幫
    伊把人民幣 250萬元匯回台灣，所交給李秉暉之人民幣都是
    伊自己所有，因伊自己要將人民幣匯回台灣，所以在大陸將
    人民幣交給李秉暉，李秉暉在台灣匯新台幣給伊等語（見警
    卷第217、218頁，偵字第9505號卷第82頁），亦即其係屬辦
    理匯兌之客戶，而非從事地下匯兌業務之人。
  2.至證人李秉龍、林應強、杜寶美於警詢之供述（見警卷第23
    4至235、244至245、270至271頁），亦僅能證明李秉暉透過
    林森傑、林鉅翔匯款還錢與李秉龍、林應強、杜寶美等人之
    事實，核與被告庚○○於警詢供稱：此係因李秉暉多匯予伊
    新台幣，伊遂再依李秉暉之指示將之轉入李秉龍等人之帳戶
    等語（見警卷第218頁)，是被告庚○○就此部分，亦僅係將
    甲○○之親友所匯入之新台幣依李秉暉指示單純再匯款與他
    人，並無藉與特定人間之資金清算，經常為客戶辦理異地間
    款項之收付之行為，公訴人此部分容有誤會。
  3.此外，公訴人並未提出其他證據足證被告庚○○係為李秉暉
    辦理匯兌行為，亦無證據足認被告庚○○以匯兌業務為業，
    依上揭說明，自亦應為被告庚○○有利之認定。
  (五)綜上所述，檢察官就被告丁○○、辛○○、己○○、庚○○
    犯罪事實之證明，仍有合理之懷疑存在，不足使本院達可確
    信之程度，應為被告丁○○、辛○○、己○○、庚○○有利
    之認定，爰為其等無罪之諭知。
肆、原審以被告戊○○、壬○○、丙○○等人罪證明確，予以論
    罪科刑，固非無見，惟原審於理由欄中論述被告戊○○於偵
    查中供證稱：伊於 1年多前開始從事地下匯兌（按其係於96
    年1月30日接受偵訊，故所稱之1年多前，依有利被告戊○○
    之方式計算，應指95年1月間)等語；被告丙○○於警詢、偵
    查中供稱：伊約自90年間開始從事此類之匯兌等語，然於犯
    罪事實欄卻疏未記載此部分之犯罪時間，即有未洽。被告戊○○、壬○○、丙○○上訴意旨猶執前詞指摘原判決不當，
    為無理由；檢察官上訴意旨略以：被告戊○○、壬○○、丙○○均未與告訴人達成和解，迄今未返還告訴人家屬所匯入
    之款項，原審予以宣告緩刑，量刑顯然過輕等語，指摘原判
    決不當，然查，本案因兩岸之政治因素，致因應產生地下匯
    兌，已如前述，縱被告戊○○、壬○○、丙○○尚未與甲○○和解，本院認仍應援引刑法第59條之規定酌減渠等之刑，
    並宣告緩刑（詳如後述）為當，故檢察官之上訴亦無理由，
    然因原判決關於被告戊○○、壬○○、丙○○部分，有上開
    可議之處，自應由本院將原判決此部分撤銷改判。爰審酌被
    告戊○○、壬○○、丙○○從事地下匯兌之規模非鉅，其等
    犯罪後曾於警詢、偵查中坦承犯罪，及其等犯罪之動機、手
    段、品行、智識程度等一切情狀，分別量處如主文所示之刑
    。末查被告戊○○、丙○○前未曾因故意犯罪受有期徒刑以
    上刑之宣告，被告壬○○前因故意犯重利罪受有期徒刑以上
    刑之宣告，業於89年12月20日執行完畢， 5年以內未曾因故
    意犯罪而受有期徒刑以上刑之宣告，有台灣高等法院被告全
    國前案紀錄表在卷可稽，渠等經此偵審程序及刑之宣告，均
    應知警惕，本院綜合各情，認被告戊○○、壬○○、丙○○
    經此教訓，如命其等向公庫支付一定之金額，即足使其等能
    知所警惕，信無再犯之虞，因認所宣告之刑，以暫不執行為
    適當，爰併予宣告如主文所示之緩刑期間，並依其等所涉犯
    罪係屬重罪之性質，命向公庫支付如主文所示之金額，以啟
    自新。又被告戊○○、壬○○、丙○○如前述之犯罪所得，
    應依銀行法第136條之1規定，宣告沒收之，如全部或一部不
    能沒收時，以其財產抵償之，被告戊○○、壬○○部分並應
    連帶沒受或以渠等之財產抵償之。被告戊○○、壬○○、丙○○等人之犯罪時間雖在 96年4月24日以前，惟因渠等所犯
    係銀行法第 125條第1項之罪，並經本院宣告有期徒刑2年，
    依中華民國96年罪犯減刑條例第3條第1項第10款之規定，不
    得予以減刑，附此敘明。
伍、原審以不能證明被告丁○○、辛○○、己○○、庚○○犯罪
    ，因而為渠等無罪之諭知，核無違誤，檢察官上訴意旨雖以
    ：被告丁○○、辛○○、己○○、庚○○如非從事地下匯兌
    業務，對於如此大筆之匯兌往來，豈有不予詳問，即率爾代
    為處理銀行業務之理，原審遽為被告丁○○、辛○○、己○○、庚○○無罪之諭知，顯有認事用法之違誤等語，指摘原
    判決，然並未提出其他積極證據以證明被告丁○○、辛○○
    、己○○、庚○○有「經常性」為他人辦理異地間之款項收
    付，而有從事「匯兌業務」之行為，其猶執前詞指摘原判決
    此部分不當，為無理由，應予駁回。
陸、台灣板橋地方法院檢察署檢察官就被告己○○移送併辦意旨
    （該署96年度偵字14672號)略以：被告己○○明知非銀行不
    得辦理國內外匯兌業務，竟受其母親高雪珍之友人即大陸廣
    州「新速貿易股份有限公司」負責人楊明學（另經通緝）之
    託，共同基於從事地下匯兌之犯意聯絡，自 95年9月起至96
    年4月18日止，在臺北縣中和市○○路277號24樓住處，接受
    陳正輝、白偉聖、丙○○、張德隆等不特定客戶之委託，經
    營地下通匯業務，匯兌總金額高達新臺幣 37億6千萬元。其
    方式為楊明學負責接受大陸地區客戶委託，匯款至臺灣、香
    港、美國等地區時，於收取客戶欲匯之款項後，隨即指示被
    告己○○以其金融機關之帳戶，及不知情之魏吟竹、林永昌
    、林東建、劉家成、唐誼馨、李銘欽、廖健君等人之金融機
    構帳戶，匯款至客戶指定之臺灣、香港、美國等地帳戶。另
    楊明學於接受客戶委託匯款至大陸地區時，指示客戶存入前
    揭以被告己○○等人名義開設之金融帳戶後，再由楊學明以
    等值之人民幣，匯款至客戶指定之大陸帳戶。楊學明則按月
    給付人民幣 1萬元之薪資予不知情之被告己○○母親高雪珍
    ，因認被告己○○此部分所為亦涉犯銀行法第125條第1項之
    罪，並與本案有實質上一罪之關係，爰移送併辦等語。但查
    ，被告己○○於本案既經本院判決無罪，即與移送併辦部分
    無實質上一罪關係，且移送併辦部分又未經檢察官提起公訴
    ，本院自無從併予審理，應退由檢察官另行偵辦，附此敘明
    。
據上論斷，應依刑事訴訟法第368條、第369條、第299條第1項前
段，銀行法第125條第1項、第136條之1，刑法第11條、第28條，
第59條、第74條第1項第1款、第2款、第2項第4款，判決如主文
。
本案經檢察官乙○○到庭執行職務。
中    華    民    國    97    年    11    月    13    日
            刑事第十庭    審判長法  官  林  照  明
                                法  官  林  欽  章
                                法  官  蔡  名  曜
以上正本證明與原本無異。
如不服本判決應於收受送達後10日內向本院提出上訴書狀，其未
敘述上訴之理由者，並得於提起上訴後10日內向本院補提理由書
（均須按他造當事人之人數附繕本）「切勿逕送上級法院」。
                                書記官  劉  恒  宏
中    華    民    國    97    年    11    月    18    日
附錄法條：
銀行法第125條
違反第29條第1項規定者，處3年以上10年以下有期徒刑，得併科
新臺幣1千萬元以上2億元以下罰金。其犯罪所得達新臺幣1億元
以上者，處7年以上有期徒刑，得併科新臺幣2500萬元以上5億元
以下罰金。
附表：
┌──┬──────┬──────┬────┬────┬────┬────────┐
│編號│提供匯兌之人│供匯兌之帳戶│匯款時間│匯款人  │匯入金額│    證據資料    │
├──┼──────┼──────┼────┼────┼────┼────────┤
│ 1  │戊○○      │己○○土地銀│96.1.18 │王絮娟  │800000  │1.證人甲○○警詢│
│    │蔡明耀      │行中和分行00│        │        │        │、偵訊證述（中縣│
│    │            │0000000000號│        │        ├────┤豐警偵字第096000│
│    │            │帳戶        │        │        │757500  │01475號影印卷1至│
│    │            │            │        │        │        │5頁、第7至8頁； │
│    │            │            │        ├────┼────┤96年偵字第9505號│
│    │            │            │        │陳姿蓉  │800000  │影印卷第12、13頁│
│    │            │            │        │        │        │）              │
│    │            │            │        │        ├────┤2.證人廖妙莉警詢│
│    │            │            │        │        │800000  │證述（同前警卷第│
│    │            │            │        │        │        │9、10頁）       │
│    │            │            │        │        │        │3、證人王渾詔警 │
│    │            │            │        │        │        │詢證述（同前警卷│
│    │            │            │        │        │        │第11至14頁）    │
│    │            │            │        │        │        │4、證人陳姿蓉警 │
│    │            │            │        │        │        │詢證述（同前警卷│
│    │            │            │        │        │        │第15、16頁）    │
│    │            │            │        │        │        │5、被害人家屬所 │
│    │            │            │        │        │        │付贖金所匯帳戶資│
│    │            │            │        │        │        │料1份（同前警卷 │
│    │            │            │        │        │        │第31至38頁）    │
│    │            │            │        │        │        │6、匯款單4紙（同│
│    │            │            │        │        │        │前警卷第46、47頁│
│    │            │            │        │        │        │）              │
│    │            │            │        │        │        │7、己○○土地銀 │
│    │            │            │        │        │        │行000000000000號│
│    │            │            │        │        │        │帳戶存摺明細影本│
│    │            │            │        │        │        │1份（同前警卷第 │
│    │            │            │        │        │        │208頁）         │
│    │            │            │        │        │        │                │
│    │            ├──────┼────┼────┼────┼────────┤
│    │            │張淑惠玉山銀│同上    │陳姿蓉  │743141  │1、同上1        │
│    │            │行台南分行  │        │        │        │2、同上2        │
│    │            │000000000000│        │        │        │3、同上3        │
│    │            │號帳戶      │        │        │        │4、同上4        │
│    │            │            │        │        │        │5、證人林永欽警 │
│    │            │            │        │        │        │詢證述（同前警卷│
│    │            │            │        │        │        │第274至276頁）  │
│    │            │            │        │        │        │6、被告戊○○警 │
│    │            │            │        │        │        │詢、偵訊供述（同│
│    │            │            │        │        │        │前警卷第163至   │
│    │            │            │        │        │        │168頁；同前偵卷 │
│    │            │            │        │        │        │第39至41、45、  │
│    │            │            │        │        │        │111、112頁）    │
│    │            │            │        │        │        │7、被告蔡明耀警 │
│    │            │            │        │        │        │詢、偵訊供述（同│
│    │            │            │        │        │        │前警卷第169至171│
│    │            │            │        │        │        │頁；同前偵卷第  │
│    │            │            │        │        │        │111、112頁）    │
│    │            │            │        │        │        │8、被害人家屬所 │
│    │            │            │        │        │        │付贖金所匯帳戶資│
│    │            │            │        │        │        │料1份（同前警卷 │
│    │            │            │        │        │        │第32頁）        │
│    │            │            │        │        │        │9、匯款單1紙（同│
│    │            │            │        │        │        │前警卷第176頁） │
│    │            │            │        │        │        │10、張淑惠綜存戶│
│    │            │            │        │        │        │交易資料查詢單各│
│    │            │            │        │        │        │1紙（同前警卷第 │
│    │            │            │        │        │        │277頁）         │
│    │            │            │        │        │        │                │
│    │            ├──────┼────┼────┼────┼────────┤
│    │            │張豐松安泰銀│同上    │陳姿蓉  │900000  │1、同上1        │
│    │            │行板橋銀行  │        │        │        │2、同上2        │
│    │            │000000000000│        │        │        │3、同上3        │
│    │            │00號帳戶    │        │        ├────┤4、同上4        │
│    │            │            │        │        │264943  │5、證人施教樂警 │
│    │            │            │        │        │        │詢證述（同前警卷│
│    │            │            │        │        │        │第425、426頁）  │
│    │            │            │        │        │        │6、同上6        │
│    │            │            │        │        │        │7、同上7        │
│    │            │            │        │        │        │8、被害人家屬所 │
│    │            │            │        │        │        │付贖金所匯帳戶資│
│    │            │            │        │        │        │料1份（同前警卷 │
│    │            │            │        │        │        │第32頁）        │
│    │            │            │        │        │        │9、匯款單1紙（同│
│    │            │            │        │        │        │前警卷第177至17 │
│    │            │            │        │        │        │頁）            │
│    │            ├──────┼────┼────┼────┼────────┤
│    │            │林永欽玉山銀│同上    │王娟絮  │700000  │1、同上1        │
│    │            │行台南分行  │        │        │        │2、同上2        │
│    │            │000000000000│        │        │        │3、同上3        │
│    │            │號帳戶      │        │        │        │4、證人林永欽警 │
│    │            │            │        │        │        │詢證述（同前警卷│
│    │            │            │        │        │        │第274至276頁）  │
│    │            │            │        │        │        │5、同上6        │
│    │            │            │        │        │        │6、同上7        │
│    │            │            │        │        │        │7、被害人家屬所 │
│    │            │            │        │        │        │付贖金所匯帳戶資│
│    │            │            │        │        │        │料一份（同前警卷│
│    │            │            │        │        │        │第32頁）        │
│    │            │            │        │        │        │8、匯款單1紙（同│
│    │            │            │        │        │        │前警卷第175頁） │
│    │            │            │        │        │        │9、林永欽綜存戶 │
│    │            │            │        │        │        │交易資料查詢單各│
│    │            │            │        │        │        │1紙（同前警卷第 │
│    │            │            │        │        │        │277頁）         │
│    │            │            │        │        │        │                │
│    │            ├──────┼────┼────┼────┼────────┤
│    │            │黃金花新光銀│同上    │王絮娟  │750000  │1、同上1        │
│    │            │行路竹分行  │        │        │        │2、同上2        │
│    │            │000000000000│        │        ├────┤3、同上3        │
│    │            │號帳戶      │        │        │750000  │4、證人陳姿蓉警 │
│    │            │            │        ├────┼────┤詢證述（同前警卷│
│    │            │            │        │陳姿蓉  │750000  │第15、16頁）    │
│    │            │            │        │        │        │5、證人黃金花警 │
│    │            │            │        │        ├────┤詢證述（同前警卷│
│    │            │            │        │        │750000  │第344、345頁）  │
│    │            │            │        │        │        │6、證人施教樂警 │
│    │            │            │        │        │        │詢證述（同前警卷│
│    │            │            │        │        │        │第425、426頁）  │
│    │            │            │        │        │        │7、同上5        │
│    │            │            │        │        │        │8、同上6        │
│    │            │            │        │        │        │9、被害人家屬所 │
│    │            │            │        │        │        │付贖金所匯帳戶資│
│    │            │            │        │        │        │料1份（同前警卷 │
│    │            │            │        │        │        │第34 頁）       │
│    │            │            │        │        │        │10、匯款單4紙（ │
│    │            │            │        │        │        │同前警卷第96至  │
│    │            │            │        │        │        │98頁）          │
│    │            │            │        │        │        │11、黃金花新光銀│
│    │            │            │        │        │        │行路竹分行073650│
│    │            │            │        │        │        │0000000號帳戶存 │
│    │            │            │        │        │        │摺明細1紙（同前 │
│    │            │            │        │        │        │警卷第346頁）   │
│    │            │            │        │        │        │                │
│    │            ├──────┼────┼────┼────┼────────┤
│    │            │黃清亮新光銀│同上    │陳姿蓉  │900000  │1、同上1        │
│    │            │行路竹分行  │        │        ├────┤2、同上2        │
│    │            │000000000000│        │        │900000  │3、同上3        │
│    │            │6號帳戶     │        │        ├────┤4、同上4        │
│    │            │            │        │        │900000  │5、證人黃清亮警 │
│    │            │            │        ├────┼────┤詢證述（同前警卷│
│    │            │            │        │王絮娟  │197500  │第347至351頁）  │
│    │            │            │        │        │        │6、同上6        │
│    │            │            │        │        │        │7、同上7        │
│    │            │            │        │        │        │8、同上8        │
│    │            │            │        │        │        │9、被害人家屬所 │
│    │            │            │        │        │        │付贖金所匯帳戶資│
│    │            │            │        │        │        │料一份（同前警卷│
│    │            │            │        │        │        │第34頁）        │
│    │            │            │        │        │        │10、匯款單4紙（ │
│    │            │            │        │        │        │同前警卷第99至  │
│    │            │            │        │        │        │101頁）         │
│    │            │            │        │        │        │11、黃清亮台新銀│
│    │            │            │        │        │        │行路竹分行073650│
│    │            │            │        │        │        │0000000號帳戶存 │
│    │            │            │        │        │        │摺明細1紙（同前 │
│    │            │            │        │        │        │警卷第352頁）   │
│    │            │            │        │        │        │                │
│    │            ├──────┼────┼────┼────┼────────┤
│    │            │賴錫慶臺灣中│同上    │陳姿蓉  │900000  │1、同上1        │
│    │            │小企銀新屋分│        │        │        │2、同上2        │
│    │            │行0000000000│        │        │        │3、同上3        │
│    │            │6號帳戶     │        │        │        │4、同上4        │
│    │            │            │        ├────┼────┤5、證人賴錫慶警 │
│    │            │            │        │王絮娟  │116916  │詢證述（同前警卷│
│    │            │            │        │        │        │第358至361頁）  │
│    │            │            │        │        │        │6、同上6        │
│    │            │            │        │        │        │7、同上7        │
│    │            │            │        │        │        │8、同上8        │
│    │            │            │        │        │        │9、被害人家屬所 │
│    │            │            │        │        │        │付贖金所匯帳戶資│
│    │            │            │        │        │        │料一份（同前警卷│
│    │            │            │        │        │        │第34頁）        │
│    │            │            │        │        │        │10、匯款單2紙（ │
│    │            │            │        │        │        │同前警卷第117、 │
│    │            │            │        │        │        │118 頁）        │
│    │            │            │        │        │        │11、賴錫慶台灣中│
│    │            │            │        │        │        │小企業銀行新屋分│
│    │            │            │        │        │        │行00000000006號 │
│    │            │            │        │        │        │帳戶存摺明細1紙 │
│    │            │            │        │        │        │（同前警卷第364 │
│    │            │            │        │        │        │至366頁）       │
│    │            ├──────┼────┼────┼────┼────────┤
│    │            │王林金葉彰化│同上    │劉承翰  │840000  │1、同上1        │
│    │            │銀行南高雄分│        │        ├────┤2、同上2        │
│    │            │行0000000000│        │        │840000  │3、證人王林金葉 │
│    │            │59號帳戶    │        │        ├────┤警詢證述（同前警│
│    │            │            │        │        │840000  │卷第355、356頁）│
│    │            │            │        ├────┼────┤4、同上7        │
│    │            │            │        │廖妙莉  │840000  │5、同上8        │
│    │            │            │        │        ├────┤6、被害人家屬所 │
│    │            │            │        │        │840000  │付贖金所匯帳戶資│
│    │            │            │        │        │        │料一份（同前警卷│
│    │            │            │        │        │        │第34頁）        │
│    │            │            │        │        │        │7、匯款單1紙（同│
│    │            │            │        │        │        │前警卷第113至115│
│    │            │            │        │        │        │頁）            │
│    │            │            │        │        │        │8、王林金葉彰化 │
│    │            │            │        │        │        │銀行南高雄分行81│
│    │            │            │        │        │        │000000000000號帳│
│    │            │            │        │        │        │戶存摺明細1紙（ │
│    │            │            │        │        │        │同前警卷第357頁 │
│    │            │            │        │        │        │）              │
├──┼──────┼──────┼────┼────┼────┼────────┤
│ 2  │丙○○      │侯義東臺北富│96.1.18 │陳姿蓉  │850000  │1、同上1        │
│    │            │邦銀行南港分│        │        │        │2、同上2        │
│    │            │行0000000000│        │        │        │3、證人王渾詔警 │
│    │            │8號帳戶     │        │        │        │詢證述（同前警卷│
│    │            │            │        │        │        │第11至14頁）    │
│    │            │            │        │        │        │4、證人陳姿蓉警 │
│    │            │            │        │        │        │詢證述（同前警卷│
│    │            │            │        │        │        │第15、16頁）    │
│    │            │            │        │        │        │5、證人紀育斌警 │
│    │            │            ├────┼────┼────┤詢（同前警卷第  │
│    │            │            │96.1.19 │紀育斌  │850000  │18至20頁）      │
│    │            │            │        │        │        │6、證人侯義東警 │
│    │            │            │        │        │        │詢、偵訊證述（同│
│    │            │            │        │        │        │前警卷第211至   │
│    │            │            │        │        │        │214頁；同前偵卷 │
│    │            │            │        │        │        │第25、26頁）    │
│    │            │            │        │        │        │7、被害人家屬所 │
│    │            │            │        │        │        │付贖金所匯帳戶資│
│    │            │            │        │        │        │料一份（同前警卷│
│    │            │            │        │        │        │第31頁）        │
│    │            │            │        │        │        │8、匯款單2紙（同│
│    │            │            │        │        │        │前警卷第49、149 │
│    │            │            │        │        │        │頁）            │
│    │            ├──────┼────┼────┼────┼────────┤
│    │            │侯義東華南銀│96.1.19 │陳姿蓉  │850000  │1、同上1        │
│    │            │行南三重分行│        │        │        │2、同上2        │
│    │            │000000000000│        │        │        │3、同上3        │
│    │            │號帳戶      │        ├────┼────┤4、同上4        │
│    │            │            │        │王絮娟  │850000  │5、同上6        │
│    │            │            │        │        │        │6、被害人家屬所 │
│    │            │            │        │        │        │付贖金所匯帳戶資│
│    │            │            │        │        │        │料1份（同前警卷 │
│    │            │            │        │        │        │第33頁）        │
│    │            │            │        │        │        │7、匯款單2紙（同│
│    │            │            │        │        │        │前警卷第88、90頁│
│    │            │            │        │        │        │）              │
│    │            ├──────┼────┼────┼────┼────────┤
│    │            │侯瑞龍國泰世│96.1.18 │劉承翰  │850000  │1、同上1        │
│    │            │華南港分行  │        │        │        │2、同上2        │
│    │            │00000000000 │        │        │        │3、同上3        │
│    │            │號帳戶      │        │        │        │4、同上5        │
│    │            │            │        │        │        │5、證人侯瑞龍警 │
│    │            │            │        │        │        │詢、偵訊證述（同│
│    │            │            │        │        │        │前警卷第285至287│
│    │            │            │        │        │        │頁；同前偵卷第23│
│    │            │            │        │        │        │至25、27、131至 │
│    │            │            │        │        │        │133頁）         │
│    │            │            │        │        │        │6、被害人家屬付 │
│    │            │            │        │        │        │贖金所匯帳戶資料│
│    │            │            │        │        │        │1份（同前警卷第 │
│    │            │            │        │        │        │32頁）          │
│    │            │            │        │        │        │7、匯款單1紙（前│
│    │            │            │        │        │        │警卷第79頁）    │
│    │            ├──────┼────┼────┼────┼────────┤
│    │            │簡秋燕華南銀│96.1.18 │陳姿蓉  │850000  │1、同上1        │
│    │            │行南三重分行│        │        │        │2、同上2        │
│    │            │000000000000│        │        │        │3、同上3        │
│    │            │號帳戶      │        │        │        │4、證人陳姿蓉警 │
│    │            │            │        │        │        │詢證述（同前警卷│
│    │            │            │        │        │        │第15、16頁）    │
│    │            │            │        │        │        │5、同上5        │
│    │            │            │        │        │        │6、證人簡秋燕警 │
│    │            │            │        │        │        │詢證述（同前警卷│
│    │            │            │        │        │        │第304、305頁）  │
│    │            │            │        │        │        │7、被害人家屬所 │
│    │            │            │        │        │        │付贖金所匯帳戶資│
│    │            │            │        │        │        │料1份（同前警卷 │
│    │            │            │        │        │        │第33頁）        │
│    │            │            │        │        │        │8、匯款單1紙（同│
│    │            │            │        │        │        │前警卷第87頁）  │
│    │            │            │        │        │        │9、簡秋燕華南銀 │
│    │            │            │        │        │        │行三重分行171200│
│    │            │            │        │        │        │269158號帳戶存摺│
│    │            │            │        │        │        │明細1紙（同前警 │
│    │            │            │        │        │        │卷第306頁）     │
│    │            ├──────┼────┼────┼────┼────────┤
│    │            │侯德明第一商│96.1.18 │陳姿蓉  │850000  │1、同上1        │
│    │            │銀行南港分行│        │        │        │2、同上2        │
│    │            │00000000000 │        │        │        │3、同上3        │
│    │            │號帳戶      │        │        │        │4、同上4        │
│    │            │            │        │        │        │5、證人侯義東警 │
│    │            │            │        │        │        │詢、偵訊證述（同│
│    │            │            │        │        │        │前警卷第211至214│
│    │            │            │        │        │        │頁；同前偵卷第25│
│    │            │            │        │        │        │、26頁）        │
│    │            │            │        │        │        │6、證人侯德明警 │
│    │            │            │        │        │        │詢證述（同前警卷│
│    │            │            │        │        │        │第290、291頁）  │
│    │            │            │        │        │        │7、被害人家屬付 │
│    │            │            │        │        │        │贖金所匯帳戶資料│
│    │            │            │        │        │        │1份（同前警卷第 │
│    │            │            │        │        │        │32 頁）         │
│    │            │            │        │        │        │8、匯款單1紙（前│
│    │            │            │        │        │        │警卷第82頁）    │
│    │            │            │        │        │        │9、侯德明第一銀 │
│    │            │            │        │        │        │行00000000000號 │
│    │            │            │        │        │        │帳戶存摺明細1紙 │
│    │            │            │        │        │        │（同前警卷第292 │
│    │            │            │        │        │        │頁）            │
│    │            ├──────┼────┼────┼────┼────────┤
│    │            │陳春霞第一商│96.1.18 │劉承翰  │850000  │1、同上1        │
│    │            │銀南港分行  │        │        │        │2、同上2        │
│    │            │00000000000 │        │        │        │3、同上3        │
│    │            │號帳戶      │        │        │        │4、同上5        │
│    │            │            │        │        │        │5、證人侯瑞龍警 │
│    │            │            │        │        │        │詢、偵訊證述（同│
│    │            │            │        │        │        │前警卷第285至287│
│    │            │            │        │        │        │頁；同前偵卷第23│
│    │            │            │        │        │        │至25、27、131至 │
│    │            │            │        │        │        │133頁）         │
│    │            │            │        │        │        │6、證人陳春霞警 │
│    │            │            │        │        │        │詢證述（同前警卷│
│    │            │            │        │        │        │第293至295頁）  │
│    │            │            │        │        │        │7、被害人家屬所 │
│    │            │            │        │        │        │付贖金所匯帳戶資│
│    │            │            │        │        │        │料1份（同前警卷 │
│    │            │            │        │        │        │第32 頁）       │
│    │            │            │        │        │        │8、匯款單1紙（同│
│    │            │            │        │        │        │前警卷第82頁）  │
│    │            │            │        │        │        │9、陳春霞第一銀 │
│    │            │            │        │        │        │行南港分行101501│
│    │            │            │        │        │        │89799號帳戶存摺 │
│    │            │            │        │        │        │明細1紙（同前警 │
│    │            │            │        │        │        │卷第296頁）     │
│    │            ├──────┼────┼────┼────┼────────┤
│    │            │陳春霞華南銀│96.1.18 │劉承翰  │850000  │1、同上1        │
│    │            │行北南港分行│        │        │        │2、同上2        │
│    │            │000000000000│        │        │        │3、同上3        │
│    │            │號帳戶      │        │        │        │4、同上4        │
│    │            │            │        │        │        │5、同上5        │
│    │            │            │        │        │        │6、同上6        │
│    │            │            │        │        │        │7、被害人家屬所 │
│    │            │            │        │        │        │付贖金所匯帳戶資│
│    │            │            │        │        │        │料1份（同前警卷 │
│    │            │            │        │        │        │第34頁）        │
│    │            │            │        │        │        │8、匯款單1紙（同│
│    │            │            │        │        │        │前警卷第113至115│
│    │            │            │        │        │        │頁）            │
│    │            │            │        │        │        │9、陳春霞華南銀 │
│    │            │            │        │        │        │行北南港分行1372│
│    │            │            │        │        │        │00000000號帳戶存│
│    │            │            │        │        │        │摺明細1紙（同前 │
│    │            │            │        │        │        │警卷第295頁）   │
│    │            ├──────┼────┼────┼────┼────────┤
│    │            │吳有信華南銀│96.1.18 │劉承翰  │850000  │1、同上1        │
│    │            │行北南港分行│        │        │        │2、同上2        │
│    │            │000000000000│        │        │        │3、同上3        │
│    │            │號帳戶      │        │        │        │4、同上4        │
│    │            │            │        │        │        │5、證人吳有信警 │
│    │            │            │        │        │        │詢證述（同前警卷│
│    │            │            │        │        │        │第301、302頁）  │
│    │            │            │        │        │        │6、被害人家屬所 │
│    │            │            │        │        │        │付贖金所匯帳戶資│
│    │            │            │        │        │        │料1份（同前警卷 │
│    │            │            │        │        │        │第33頁）        │
│    │            │            │        │        │        │8、匯款單1紙（同│
│    │            │            │        │        │        │前警卷第142頁） │
│    │            │            │        │        │        │9、吳有信華南商 │
│    │            │            │        │        │        │業銀行北南港分行│
│    │            │            │        │        │        │000000000000號帳│
│    │            │            │        │        │        │戶存摺明細（同前│
│    │            │            │        │        │        │警卷第303頁）   │
│    │            ├──────┼────┼────┼────┼────────┤
│    │            │黃于琦第一商│96.1.18 │陳姿蓉  │850000  │1、同上1        │
│    │            │銀南港分行  │        │        │        │2、同上2        │
│    │            │00000000000 ├────┼────┼────┤3、同上3        │
│    │            │號帳戶      │96.1.19 │紀育斌  │850000  │4、證人陳姿蓉警 │
│    │            │            │        │        │        │詢證述（同前警卷│
│    │            │            │        │        │        │第15、16頁）    │
│    │            │            │        │        │        │5、證人紀育斌警 │
│    │            │            │        │        │        │詢（同前警卷第  │
│    │            │            │        │        │        │18至20頁）      │
│    │            │            │        │        │        │6、證人黃于琦警 │
│    │            │            │        │        │        │詢證述（同前警卷│
│    │            │            │        │        │        │第297、298頁）  │
│    │            │            │        │        │        │7、被害人家屬所 │
│    │            │            │        │        │        │付贖金所匯帳戶資│
│    │            │            │        │        │        │料一份（同前警卷│
│    │            │            │        │        │        │第33 頁）       │
│    │            │            │        │        │        │8、匯款單2紙（同│
│    │            │            │        │        │        │前警卷第84、85頁│
│    │            │            │        │        │        │）              │
│    │            │            │        │        │        │9、黃于綺第一銀 │
│    │            │            │        │        │        │行南港分行101501│
│    │            │            │        │        │        │38248號帳戶存摺 │
│    │            │            │        │        │        │明細1紙（同前警 │
│    │            │            │        │        │        │卷第299頁）     │
├──┼──────┼──────┼────┼────┼────┼────────┤
│３  │丁○○      │高士惠彰化銀│96.1.18 │紀育斌  │900000  │1、同上1        │
│    │            │行士林分行  │        │        │        │2、同上2        │
│    │            │000000000000│        │        ├────┤3、同上3        │
│    │            │號帳戶      │        │        │900000  │4、同上5        │
│    │            │            ├────┼────┼────┤5、證人蕭大勛警 │
│    │            │            │96.1.19 │蕭大勛  │900000  │詢證述（同前警卷│
│    │            │            │        │        ├────┤第18至20頁）    │
│    │            │            │        │        │900000  │6、證人周慶隆警 │
│    │            │            │        │        ├────┤詢、偵訊證述（同│
│    │            │            │        │        │900000  │前警卷第353頁； │
│    │            │            │        │        ├────┤同前偵卷第74至  │
│    │            │            │        │        │900000  │76、169、170頁）│
│    │            │            ├────┼────┼────┤7、被害人家屬所 │
│    │            │            │96.1.19 │王瓊石  │900000  │付贖金所匯帳戶資│
│    │            │            │        │        ├────┤料1份（同前警卷 │
│    │            │            │        │        │150000  │第34頁）        │
│    │            │            │        │        │        │8、匯款單8紙（同│
│    │            │            │        │        │        │前警卷第156、159│
│    │            │            │        │        │        │至162頁）       │
│    │            │            │        │        │        │                │
│    │            │            │        │        │        │                │
│    │            ├──────┼────┼────┼────┼────────┤
│    │            │莊少萱彰化銀│96.1.19 │王娟絮  │900000  │1、同上1        │
│    │            │行士林分行51│        │        ├────┤2、同上2        │
│    │            │000000000000│        │        │900000  │3、同上3        │
│    │            │號帳戶      │        │        ├────┤4、同上4        │
│    │            │            │        │        │900000  │5、同上6        │
│    │            │            │        ├────┼────┤6、被害人家屬所 │
│    │            │            │        │紀育斌  │900000  │付贖金所匯帳戶資│
│    │            │            │        │        ├────┤料1份（同前警卷 │
│    │            │            │        │        │900000  │第33頁）        │
│    │            │            │        ├────┼────┤7、匯款單7紙（同│
│    │            │            │        │王瓊石  │900000  │前警卷第155至158│
│    │            │            │        │        ├────┤頁）            │
│    │            │            │        │        │900000  │                │
├──┼──────┼──────┼────┼────┼────┼────────┤
│ ４ │辛○○      │邱李秀英上海│96.1.18 │廖妙莉  │0000000 │1、同上1        │
│    │            │商業銀行板橋│        │        │        │2、同上2        │
│    │            │分行00000000│        │        │        │3、證人邱俊賢警 │
│    │            │2547號帳戶  │        │        │        │詢、偵訊證述（同│
│    │            │            │        │        │        │前警卷第184至   │
│    │            │            │        │        │        │186頁；同前偵卷 │
│    │            │            │        │        │        │第52、53、141、 │
│    │            │            │        │        │        │143頁）         │
│    │            │            │        │        │        │4、被害人家屬所 │
│    │            │            │        │        │        │付贖金所匯帳戶資│
│    │            │            │        │        │        │料1份（同前警卷 │
│    │            │            │        │        │        │第31頁）        │
│    │            │            │        │        │        │5、匯款單1紙（同│
│    │            │            │        │        │        │前警卷第144頁） │
│    │            ├──────┼────┼────┼────┼────────┤
│    │            │黃國育聯邦銀│96.1.18 │廖妙莉  │0000000 │1、同上1        │
│    │            │行板橋分行  │        │        │        │2、同上2        │
│    │            │000000000000│        │        │        │3、同上3        │
│    │            │號帳戶      │        │        │        │4、證人黃國育警 │
│    │            │            │        │        │        │詢證述（同前警卷│
│    │            │            │        │        │        │第409、410頁）  │
│    │            │            │        │        │        │5、被害人家屬所 │
│    │            │            │        │        │        │付贖金所匯帳戶資│
│    │            │            │        │        │        │料1份（同前警卷 │
│    │            │            │        │        │        │第35頁）        │
│    │            │            │        │        │        │5、匯款單1紙（同│
│    │            │            │        │        │        │前警卷第129頁） │
│    │            │            │        │        │        │6、黃國育聯邦銀 │
│    │            │            │        │        │        │行板橋分行011508│
│    │            │            │        │        │        │026887號帳戶存摺│
│    │            │            │        │        │        │明細1紙（同前警 │
│    │            │            │        │        │        │卷第411頁）     │
│    │            ├──────┼────┼────┼────┼────────┤
│    │            │劉銘祥華泰銀│96.1.19 │李倚瑤  │0000000 │1、同上1        │
│    │            │行永吉分行12│        │        │        │2、同上2        │
│    │            │0000000000  │        │        │        │3、證人李倚瑤警 │
│    │            │2號帳戶     │        │        │        │詢證述（同前警卷│
│    │            │            │        │        │        │第21、22頁）    │
│    │            │            │        │        │        │4、證人蘇坤祿警 │
│    │            │            │        │        │        │詢、偵訊證述（同│
│    │            │            │        │        │        │前警卷第373至   │
│    │            │            │        │        │        │375頁；同前偵卷 │
│    │            │            │        │        │        │第52至54、141、 │
│    │            │            │        │        │        │143頁）         │
│    │            │            │        │        │        │5、證人劉銘祥警 │
│    │            │            │        │        │        │詢、偵訊證述（6 │
│    │            │            │        │        │        │、被害人家屬所付│
│    │            │            │        │        │        │贖金所匯帳戶資料│
│    │            │            │        │        │        │1份（同前警卷第 │
│    │            │            │        │        │        │33 頁）5、匯款單│
│    │            │            │        │        │        │1紙（同前警卷第 │
│    │            │            │        │        │        │90頁）          │
├──┼──────┼──────┼────┼────┼────┼────────┤
│ ５ │庚○○      │庚○○永豐銀│96.9.18 │廖妙莉  │900000  │1、同上1        │
│    │            │行中和分行12│        │        ├────┤2、同上2        │
│    │            │000000000000│        │        │900000  │3、同上3        │
│    │            │號帳戶      │        ├────┼────┤4、證人王渾詔警 │
│    │            │            │        │陳姿蓉  │900000  │詢證述（同前警卷│
│    │            │            │        │        ├────┤第11至14頁）    │
│    │            │            │        │        │900000  │5、證人陳姿蓉警 │
│    │            │            │        ├────┼────┤詢證述（同前警卷│
│    │            │            │        │王娟絮  │900000  │第15、16頁）    │
│    │            │            │        │        ├────┤6、證人蕭大勛警 │
│    │            │            │        │        │900000  │詢證述（同前警卷│
│    │            │            │        │        ├────┤第18至20頁）    │
│    │            │            │        │        │900000  │7、證人紀育斌警 │
│    │            │            │        │        ├────┤詢（同前警卷第24│
│    │            │            │        │        │900000  │至25頁）        │
│    │            │            │        ├────┼────┤8、被害人家屬所 │
│    │            │            │        │劉承翰  │900000  │付贖金所匯帳戶資│
│    │            │            │        │        ├────┤料一份（同前警卷│
│    │            │            │        │        │900000  │至20頁）第132頁 │
│    │            │            │        ├────┼────┤9、匯款單紙（同 │
│    │            │            │        │蕭大勛  │900000  │前警卷第138至154│
│    │            │            │        │        ├────┤頁）            │
│    │            │            │        │        │900000  │10、交通銀行進帳│
│    │            │            │        ├────┼────┤單1紙（同前警卷 │
│    │            │            │        │王瓊石  │900000  │第221頁）       │
│    │            │            │        │        ├────┤11、中國建設銀行│
│    │            │            │        │        │900000  │取款憑條2紙（同 │
│    │            │            │        ├────┼────┤前警卷第221頁） │
│    │            │            │        │李倚瑤  │900000  │12、交通銀行客戶│
│    │            │            │        │        ├────┤留存聯3紙（同前 │
│    │            │            │        │        │900000  │警卷第222至224頁│
│    │            │            │        │        ├────┤）              │
│    │            │            │        │        │900000  │                │
│    │            │            │        ├────┼────┤                │
│    │            │            │        │紀育斌  │360000  │                │
│    │            │            │        │        ├────┤                │
│    │            │            │        │        │900000  │                │
│    │            │            │        │        ├────┤                │
│    │            │            │        │        │900000  │                │
└──┴──────┴──────┴────┴────┴────┴────────┘


司法院資訊處製作；財團法人民間司法改革基金會備份。
